臺灣臺中地方法院刑事判決　　　　　　　94年度訴字第1928號
公　訴　人　臺灣臺中地方法院檢察署檢察官
被　　　告　庚○○
上列被告因搶奪等案件，經檢察官提起公訴（94年度偵字第5770
號），本院判決如下：
    主    文
庚○○連續竊盜，處有期徒刑拾月；又意圖為自己不法之所有，
而搶奪他人之動產，處有期徒刑陸月。應執行有期徒刑壹年貳月
。
    犯罪事實
一、庚○○基於意圖為自己不法所有之竊盜概括犯意，先後在如
    附表所示時間、地點，竊取如附表所示壬○○等人所有鞋子
　　或手機得手，除將竊得之鞋子供己使用後丟棄，另於行竊如
　  附表編號四、五、六、七、八所示手機得手後，隨即持往位
    於臺中縣潭子鄉○○街○段三一巷六三號「合順中古手機行
　　」，以新臺幣（下同）二百元至八百元不等之價格出售予不
　  知情之負責人張朝景，並將變賣所得供己花用。復另行基於
    意圖為自己不法所有之搶奪犯意，於九十三年十二月二十六
    日十九時許，在臺中縣潭子鄉○○路○段九十九巷倉庫旁，
    徒手行搶乙○○所有揹於右肩之黑色皮包（內有紅色照相手
    機等物）一只得手後，取出該皮包內之財物後，隨即將該皮
    包棄置於臺中縣潭子鄉○○路附近之大水溝內。嗣經警清查
    「合順中古手機行」負責人張朝景所收購之手機，根據其等
    序號察覺如附表編號四至八所示手機為失竊贓物，再根據該
    手機行所提供之讓渡書，發現為庚○○持以變賣，遂前往臺
    灣臺中監獄借提因案執行之庚○○（於九十四年二月五日入
    監服刑），庚○○除坦承如附表所示竊盜犯行，並在有偵查
    犯罪職務之機關發覺其上開搶奪犯行前，主動向偵查員供出
    犯下該案，自首而接受裁判。
二、案經臺中縣警察局豐原分局報請臺灣臺中地方法院檢察署檢
　　察官偵查起訴。
　　理　　由
一、訊據被告庚○○對於前開竊盜及搶奪之事實，於警、偵訊及
    本院審理時均坦承不諱，核與竊盜案之被害人壬○○、丁○○、戊○○、丙○○、辛○○、己○○於警詢時，及搶奪案
    之被害人乙○○於警詢時陳述情節相符，並經證人張朝景於
    警、偵訊時證述如附表編號四至八所示手機確係被告持往其
　　所營之「合順中古手機行」，以二百元至八百元不等之價格
　  變賣等語明確；此外，復有讓渡書五份、通聯調閱查詢單五
    份及職務報告書一份為證。足見被告上開自白確與事實相符
　　，本件被告有竊盜、搶奪等犯行，事證業臻明確，犯行均堪
　　認定。公訴人雖認被告係於九十四年一月間竊盜如附表編號
　  七、八所示手機得手，然觀被告供承其所行竊之手機均持往
　  「合順中古手機行」出售；而據證人張朝景所提供之讓渡書
    顯示，如附表編號七所示手機，被告係於九十三年十一月六
　　日以六百元價格出售予張朝景，如附表編號八所示手機，則
　  於九十三年十一月二十三日以五百元價格出售予張朝景，足
    見被告係於上開二出售時間之前方有竊取該二手機之舉；被
    告於本院審理時復坦承伊均於行竊當日或隔一、二日才拿去
    變賣等語（參本院卷第四０頁筆錄）。可見被告於偵訊時供
　　稱約於九十四年一月間行竊該二手機之自白，顯因時間經過
    已久，記憶不清使然，公訴人引用被告上開自白作為其行竊
    該二手機之犯罪時間，容有誤會，茲以被告分別於九十三年
    十一月六日及同年月二十三日變賣該二手機當日或之前某時
    作為認定其該二次之竊盜時間，附此敘明。
二、核被告所為，係犯刑法第三百二十條第一項竊盜罪及第三百
    二十五條第一項搶奪罪。被告先後多次竊盜犯行，時間緊接
　　，手段相同，所犯構成要件復相同，顯係基於概括犯意反覆
　　為之，為連續犯，依刑法第五十六條規定論以一罪，並依法
　  加重其刑。又被告係於警方調查其涉犯竊盜案件時，主動向
    偵查員供出其另涉犯搶奪案，並帶同偵查員前往案發現場指
    認，進而詢問附近之卡拉ＯＫ店是否發生搶案，適為該店老
    闆娘乙○○遭搶，然並未報案，可見被告係於有偵查犯罪職
    務之檢警機關發覺前，主動向警方坦承犯行並接受裁判，合
    於自首要件，依刑法第六十二條前段規定，就其所犯搶奪部
    分依法減輕其刑。至其所犯前開二罪間，犯意各別，行為互
    異，應予分論併罰。爰審酌被告前已有盜匪犯行（但不構成
    累犯），詎仍不知悔改，復行再犯，除竊取他人財物外，進
    而犯下搶奪案，並將竊得之手機予以變賣，增加被害人追償
    之困難，且未將搶得之手機或其他財物歸還被害人等人，致
    使被害人等人所受損失無從彌補，惟考以被告犯後均直承犯
    行無誤，態度尚稱良好等一切情狀，分別量處如主文所示之
    刑，並定其應執行之刑。
據上論斷，應依刑事訴訟法第二百九十九條第一項前段，刑法第
五十六條、第三百二十條第一項、第三百二十五條第一項、第六
十二條前段、第五十一條第五款，罰金罰鍰提高標準條例第一條
前段，判決如主文。
中　　華　　民　　國　　94　　年　　9 　　月　　21　　日
                  刑事第三庭　審判長法　官  張靜琪
                                    法　官  吳進發
　　　　　　　　　                  法  官  賴妙雲
上正本證明與原本無異。
如不服本判決，應於送達後十日內向本院提出上訴狀（須附繕
本），上訴於台灣高等法院台中分院。
中　　華　　民　　國　　94　　年　　9 　　月　　21　　日
                                書記官  孫曉鳳
附錄論罪科刑法條
刑法第三百二十條第一項、第三百二十五條第一項
第  320 條  (普通竊盜罪、竊佔罪)
            意圖為自己或第三人不法之所有，而竊取他人之動
            產者，為竊盜罪，處五年以下有期徒刑、拘役或五
            百元以下罰金。
            意圖為自己或第三人不法之利益，而竊佔他人之不
            動產者，依前項之規定處斷。
            前二項之未遂犯罰之。
第  325 條  (普通搶奪罪)
            意圖為自己或第三人不法之所有，而搶奪他人之動
            產者，處六月以上五年以下有期徒刑。
            因而致人於死者，處無期徒刑或七年以上有期徒刑
            ，致重傷者，處三年以上十年以下有期徒刑。
            第一項之未遂犯罰之。
附表：
┌──┬────┬──────┬────────┬──────┬─────┐
│編號│ 被害人 │  時   間   │   地    點     │ 財   物    │價值（單位│
│    │        │            │                │            │：新臺幣）│
├──┼────┼──────┼────────┼──────┼─────┤
│  一│ 壬○○ │九十四年一月│臺中縣潭子鄉潭興│鞋子一雙    │          │
│    │        │間某日      │路二段二九七巷十│            │          │
│    │        │            │七號二樓        │            │          │
├──┼────┼──────┼────────┼──────┼─────┤
│  二│ 丁○○ │九十三年八月│臺中縣潭子鄉潭興│球鞋二雙    │二千一百元│
│    │        │間某日及九十│路二段二九七巷十│            │          │
│    │        │四年一月間某│七號四樓        │            │          │
│    │        │日          │                │            │          │
├──┼────┼──────┼────────┼──────┼─────┤
│  三│ 戊○○ │九十四年一月│臺中縣潭子鄉潭興│鞋子二雙    │一千餘元  │
│    │        │間某日      │路二段二九七巷十│            │          │
│    │        │            │七號五樓        │            │          │
├──┼────┼──────┼────────┼──────┼─────┤
│  四│ 丙○○ │九十三年十二│臺中縣潭子鄉中山│仁寶廠牌XG62│九十三年十│
│    │        │月間某日    │路二段之金福星撞│2型手機一支 │二月四日以│
│    │        │            │球場            │            │八百元出售│
├──┼────┼──────┼────────┼──────┼─────┤
│  五│ 辛○○ │九十四年一月│臺中縣潭子鄉雅潭│摩拖羅拉廠牌│九十四年一│
│    │        │間某日      │路一段之我家茶坊│E380型號手機│月十日以三│
│    │        │            │                │一支        │百元出售  │
│    │        │            │                │            │          │
├──┼────┼──────┼────────┼──────┼─────┤
│  六│ 己○○ │九十四年一月│臺中縣潭子鄉潭興│幻象牌手機一│九十四年一│
│    │        │間某日      │路二段二九七巷二│支          │月二十六日│
│    │        │            │六號之網咖店    │            │以二百元出│
│    │        │            │                │            │售        │
├──┼────┼──────┼────────┼──────┼─────┤
│  七│KHANNOKW│九十三年十一│臺中縣潭子鄉某處│諾基亞廠牌83│九十三年十│
│    │ILAISAK │月六日當日或│                │10型號手機一│一月六日以│
│    │        │之前某時（誤│                │支          │六百元出售│
│    │        │認為九十四年│                │            │          │
│    │        │一月間某日）│                │            │          │
├──┼────┼──────┼────────┼──────┼─────┤
│  八│甲○○○○○  │九十三年十一│臺中縣潭子鄉某處│OKWAP廠牌163│九十三年十│
│    │        │月二十三日當│                │型號手機一支│一月二十三│
│    │        │日或之前某時│                │            │日以五百元│
│    │        │（誤認為九十│                │            │出售      │
│    │        │四年一月間某│                │            │          │
│    │        │日）        │                │            │          │
└──┴────┴──────┴────────┴──────┴─────┘
